臺灣屏東地方法院刑事判決　　　　　　　　　　　　　九十三年度易字第七三三號
　　公　訴　人　臺灣屏東地方法院檢察署檢察官
　　被　　　告　甲○○　男　二.
　　　　　　　　　　　　現另案於臺灣高雄監獄執行中
右列被告因詐欺案件，經檢察官提起公訴（九十三年度偵字第三九○九號），本院改
依簡式審判程序審理，判決如左：
    主  文
甲○○幫助意圖為自己不法之所有，以詐術使人將本人之物交付，處有期徒刑陸月，
如易科罰金，以佰元折算壹日。
    事  實
一、甲○○於民國九十一年七月中旬某日，明知自由時報刊登租用郵局存摺之廣告，
    可能係詐騙集團為詐欺民眾，用以匯款使用，竟基於幫助之犯意，於九十一年七
    月二十二日，持
    五九｜0000000號），並申請提款卡、提款卡密碼及電話語音查詢餘額之
    密碼後，以廣告所留電話與該集團成員聯絡，雙方約定於九十一年七月底某日十
    九時許，在屏東市○○路某處會合，甲○○則交付前開郵局帳戶存摺、提款卡、
    提款卡密碼及電話語音查詢餘額密碼予該集團成員某名不知年籍姓名之成年男子
    ，而允諾該集團使用該帳戶等資料，甲○○因而取得該名男子所交付每月新台幣
    （下同）二千元之租金，嗣該集團成員取得上開帳戶，遂基於詐欺取財之概括犯
    意，於九十一年九月二十五日，郵寄「百達娛樂資訊科技有限公司」廣告單及刮
    刮樂券予乙○○收受，致乙○○誤認中港幣二十五萬元之獎項，即依廣告單上之
    兌獎專線000000000號，與該集團成員中自稱「馮文璟」之成年女子聯
    絡，「馮文璟」要求乙○○傳真
    成員中陸續有自稱「香港總公司高翠玉主任」、「林順發會長」、「劉栩如經理
    」等人與乙○○聯絡，誆稱需先行繳納稅金、會員費用、會計師費用及律師費等
    費用，方能領取彩金，致乙○○陷於錯誤，不疑有他，依渠等指示，連續自九十
    一年十月一日起，迄同年十月十四日止，分別匯款至魏萬居（業臺灣臺中地方法
    院檢察署檢察官不起訴處分）、陳建佑、張輝平（均由臺灣臺中地方法院檢察署
    檢察官另案偵辦中）、詹顯榮（由臺灣臺南地方法院檢察署另案偵辦）等人帳戶
    內，及於同年十月九日匯款二筆各五十萬元、同年十月十四日匯款一百萬元至甲
    ○○前述帳戶，金額共計四百九十七萬七千五百元，而遭詐騙集團成員提領一空
    。嗣於九十一年十月十六日上午某時許，乙○○再度前往臺灣銀行豐原分行匯款
    五十萬元，至詐騙集團成員指示之王清平（由臺灣臺中地方法院檢察署檢察官另
    案偵辦中）之郵局帳戶後，因警方接獲報案，即時指示郵局人員止付該筆款項，
    乙○○至此始知受騙。
二、案經乙○○訴由臺灣臺中地方法院檢察署檢察官呈請臺灣高等法院檢察署檢察長
    令轉臺灣屏東地方法院檢察署檢察官偵查起訴。
    理  由
一、右揭事實，業訊據被告甲○○於本院審理時坦承不諱，核與告訴人乙○○於偵查
    中所指訴之情節相符，復有偽造之「華凌國際會計師事務所」、「香港賽馬協會
    彩卷局聯合委員會」之支票兌領通知函、費用收訖憑證各一紙、以「林順發」名
    義開立之支票二紙、詹顯榮、陳建佑、張輝平、魏萬居及被告等五人郵局所立存
    簿儲金帳戶基本資料及存提詳情表各一份及告訴人匯款入被告前開郵局帳戶之匯
    款收據三張附卷可稽。又參以金融帳戶為個人理財之工具，申請開設金融帳戶並
    無任何特殊之限制，一般民眾皆能自由申請開戶，並得同時在不同金融機構申請
    多數存款帳戶使用，乃眾所周知之事實，依一般人之社會生活經驗，倘係合法收
    入，本可自行向金融行庫開戶使用，而無向他人購買或租用帳戶之必要。苟不以
    自己名義申請開戶，反向他人索借金融機構帳戶使用，衡情應能懷疑租用或購買
    帳戶之人目的在於詐取他人財物。被告明知上情，卻仍出租上開存摺、提款卡等
    予他人，藉以獲取每月二千元租金之利益，其對於對方所屬詐欺集團實施詐欺犯
    行應可預見，且對於該集團利用其帳戶向人詐取財物，並無違背其本意。足見被
    告自白確與事實相符。本件事證業臻明確，被告有幫助詐欺取財之犯行，洵堪認
    定。
二、查該等姓名年籍均不詳之詐騙集團成員，意圖為自己不法之所有，以「百達娛樂
    資訊科技有限公司」刮刮樂中獎之方式為詐術，使告訴人陷於錯誤，而將本人之
    財物交付之行為，係犯刑法第三百三十九條第一項詐欺取財罪。被告甲○○將所
    有之郵局帳戶存摺、提款卡暨密碼、電話語音查詢餘額密碼交付上開詐騙集團成
    員使用，使該集團得以詐騙告訴人之款項，是核被告之行為，係犯刑法第三十條
    第一項、第三百三十九條第一項詐欺取財罪之幫助犯。被告之行為僅止於幫助，
    應依刑法第三十條第二項之規定，按正犯之刑減輕之。爰審酌被告年輕力壯，不
    思以正當工作賺取所需，貪圖小利，提供個人金融機構帳戶存摺、提款卡及密碼
    等物，以利詐欺正犯方便行騙財物，使告訴人因此受騙，匯入其郵局帳戶之金額
    高達二百萬元，造成告訴人所受之損失甚鉅，迄今未與告訴人和解，賠償其損失
    ，於本院審理時坦承犯行，犯後態度尚佳等一切情狀，量處如主文所示之刑，併
    諭知易科罰金折算之標準，以資懲儆。
據上論斷，應依刑事訴訟法第二百七十三條之一第一項、第二百九十九條第一項前段
，刑法第三百三十九條第一項、第三十條第一項、第二項、第四十一條第一項前段，
罰金罰鍰提高標準條例第一條前段、第二條，判決如主文。
中      華      民      國    九十四    年      一      月   　 五   　 日
                                  臺灣屏東地方法院刑事第三庭
                                      法  官  楊萬益
右正本證明與原本無異。
如不服本判決應於收受本判決送達後十日內向本院提出上訴書狀，其未敘述上訴理由
者，並得於提起上訴後十日內向本院補提理由書狀（均須按他造當事人之人數附繕本
）「切勿逕送上級法院」
                                      書記官  呂坤宗
中      華      民      國    九十四    年      一      月   　 七  　 日
附錄論罪科刑法條：
刑法第三百三十九條第一項
意圖為自己或第三人不法之所有，以詐術使人將本人或第三人之物交付者，處五年以
下有期徒刑、拘役或科或併科一千元以下罰金。
